---
title: "Agrupación"
format: 
  html:
    page-layout: full 
---

Ahora continuaremos usando el dataset de las plantas para sacar datos considerando agrupaciones. 
Por ejemplo podemos estimar cuántos registros hubo por año?

```{r}
#| echo: false
#| warning: false

library(data.table)
plants <- fread("data/sub_100000_plantae_mexico_conCoords_specimen.csv")
```

```{r}
plants[, .N,  by = year]
```

::: {.callout-note collapse="true"}
## Ejercicio

Podrías identificar en qué año se tienen más registros? No es necesario usar la nomeclatura de data.table, aunque en la respuesta daremos un ejemplo con ella. 

::: 

::: {.callout-note collapse="true"}
## Respuesta
```{r}
tmp_plants <- plants[, .N,  by = year]
tmp_plants[order(-N)][1]

```

:::
Como viste podemos usar la nomeclatura secuencialmente, pero esto sólo es un spoiler de los temas que verás a continuación. 

<br>

Podemos también buscar el año más antiguo del que tenemos registro por familia
```{r}
plants[, min(year),by=family]
```

Podemos usar by con mutiples factores? Por ejemplo saber cuántos registros tenemos por año para cada familia
```{r}

plants[, .N,by=.(family, year)]
```
::: {.callout-note collapse="true"}
## Ejercicio
En qué año y para qué familia hay más registros?
:::

::: {.callout-note collapse="true"}
## Respuesta

```{r}

temp_plants2 <- plants[, .N,by=.(family, year)]
temp_plants2[order(-N)][1]

```
:::
